臺北高等行政法院裁定
                                      110年度訴字第209號
原      告  鄭卜五                                   
被      告  教育部                     
代  表  人  潘文忠        
訴訟代理人  張朝翔（兼送達代收人）    

上列當事人間年資事件，原告提起行政訴訟，本院裁定如下：
    主  文
本件移送於臺灣臺北地方法院行政訴訟庭。
    理  由
一、按訴訟之全部或一部，法院認為無管轄權者，依原告聲請或
    依職權以裁定移送於其管轄法院，行政訴訟法第18條準用民
    事訴訟法第28條第1項定有明文。次按「（第1項）適用簡易
    訴訟程序之事件，以地方法院行政訴訟庭為第一審管轄法院
    。（第2項）下列各款行政訴訟事件，除本法別有規定外，
    適用本章所定之簡易程序：……。三、其他關於公法上財產關
    係之訴訟，其標的之金額或價額在新臺幣40萬元以下者。」
    、「對於公法人之訴訟，由其公務所所在地之行政法院管轄
    。其以公法人之機關為被告時，由該機關所在地之行政法院
    管轄。」行政訴訟法第229條第1項、第2項第3款及第13條第
    1項亦分別有明文規定。
二、原告原係國立高雄師範大學（下稱高雄師大）教授，以其任
    職滿5年，且年滿65歲，由該校於民國109年6月3日檢陳公立
    學校教職員退休事實表（下稱退休事實表）向被告申請自10
    9年8月1日退休，並擇領月退休金。經被告審查結果，以依
    公立學校教職員退休資遣撫卹條例第12條第2項第1款、第3
    款及其施行細則第11條第2款規定，曾任公立學校編制內有
    給專任且符合教育人員任用條例及相關法律規定之教職員年
    資，於專科以上學校教師時，係指初聘時已具備所任職務之
    合格教師證書者，並以證書所載明之起資年月為起算基準。
    原告於80年6月16日至同年10月31日擔任海軍軍官學校之助
    教年資（下稱系爭年資），因未具助教證書，不予採計為退
    休年資，核定原告公立學校任職年資（含併計公職年資）於
    退撫新制實施前年資5年1月，退撫新制實施後年資24年6月
    ，於109年7月1日以臺教人㈣字第1090082929號函暨審定公立
    學校教職員退休所得計算單（下稱原處分）復高雄師大，並
    副知原告。原告不服原處分未將系爭年資計入舊制年資內，
    以核定退撫新制實施前之每月可領月退休金，乃提起訴願，
    經行政院以109年12月23日院臺訴字第1090202522號訴願決
    定書駁回訴願，遂提起本件行政訴訟。
三、經查，原告提起本件訴訟，係不服被告所為之原處分未將其
    系爭年資計入舊制年資內，以核定退撫新制實施前之每月可
    領月退休金，主張被告應採計系爭年資，重新審核退休金並
    補發差額及利息而涉訟，核屬公法上財產關係之訴訟。又原
    告如獲勝訴，其所獲得之利益，係被告將系爭年資計入舊制
    年資內所核定之退撫新制實施前每月可領月退休金，與原處
    分未將系爭年資後計入舊制年資內，所核定之退撫新制實施
    前每月可領月退休金，二者之差額。原告為43年4月3日生，
    於110年起訴時67歲，依據內政統計資訊服務網「109年臺灣
    地區簡易生命表」所示，67歲男性平均餘命為17.29年（本
    院卷第132頁），故試算原告支領月退休金至128年。而被告
    核定原告舊制年資為5年1月（服務年資為5月0月19日），原
    告可領退撫新制實施前月退休金每月新臺幣（下同）15,400
    元，原告主張其舊制年資為5年6月（服務年資為5月5月4日
    ），原告可領退撫新制實施前月退休金每月16,586元，二者
    月退休金差額每月為1,186元（16,586元－15,400元＝1,186元
    ，本院卷第119頁），經本院依審計部臺北市審計處人事室
    所製作之退休金試算程式，就被告核定之舊制年資5年1月，
    與原告主張舊制年資5年6月，予以試算，計至128年，二者
    月退休金差額共計約173,918元，有試算表2紙附卷足參（本
    院卷第141、143頁）。由是可知，本件原告之主張如獲准許
    ，被告應循序補發原告月退休金共計約173,918元，其標的
    金額未逾40萬元，依行政訴訟法第229條第2項第3款規定，
    為適用簡易訴訟程序事件，依同條第1項規定，以地方法院
    行政訴訟庭為第一審管轄法院。而被告所在地為臺北市○○區
    ，本件應由臺灣臺北地方法院行政訴訟庭管轄，茲原告向無
    管轄權之本院起訴，顯係違誤，爰依職權裁定如主文。
中　　華　　民　　國　　110　 年　　10　  月　　29　  日
                    臺北高等行政法院第五庭
                              審判長法  官　蘇嫊娟
                                    法  官　陳雪玉
                                    法  官　魏式瑜
上為正本係照原本作成。
如不服本裁定，應於送達後10日內向本院提出抗告狀（須按他造
人數附繕本）。 
中　　華　　民　　國　　110　 年　　10　  月　　29　  日
                                    書記官　林俞文